【裁判字號】    92,訴,2160
【裁判日期】    921003
【裁判案由】    毒品危害防制條例
【裁判全文】
臺灣臺中地方法院刑事判決                        九十二年度訴字第二一六號
    公  訴  人  臺灣臺中地方法院檢察署檢察官
    被      告  甲○○
右列被告因毒品危害防制條例案件，經檢察官提起公訴（九十二年度毒偵字第二二二
四號），本院合議庭裁定由受命法官獨任進行簡式審判程序，本院判決如左：
    主  文
甲○○連續施用第一級毒品，處有期徒刑拾月；扣案海洛因肆包（合計淨重壹點貳柒
公克、包裝重零點玖柒公克）沒收銷燬之；注射針筒肆支、橡膠管壹條、塑膠分裝袋
壹包，均沒收。
    事  實
一、甲○○前因施用毒品案件，經檢察官依本院八十八年度毒聲字第七六一三號裁定
    送勒戒處所觀察、勒戒後，認無繼續施用毒品之傾向，而經檢察官於民國八十九
    年一月十二日以八十八年度毒偵字第二九一六號為不起訴處分確定；再因施用毒
    品案件，經檢察官依本院八十九年度毒聲字第五三一一號裁定送勒戒處所觀察、
    勒戒後，亦認無繼續施用毒品之傾向，而經檢察官於八十九年九月十九日以八十
    九年度毒偵字第五八０三號為不起訴處分確定；詎其先後因施用毒品罪經檢察官
    為不起訴處分確定後，竟仍不知悔改，復基於施用第一級毒品海洛因之概括犯意
    ，自九十二年四月中旬某日起，至同年七月十七日中午一時許止，連續在其臺中
    市○區○○路一三五號十三樓二一室租住處，以將海洛因摻水以針筒注射方式，
    施用第一級毒品海洛因多次，期間約每週施用二至三次；嗣於九十二年七月十七
    日中午一時三十分，在臺中市○區○○路一三五號住處前，為警當場查獲，並扣
    得其所有第一級毒品海洛因一包，嗣並於其租住處即同址十三樓二一室扣得其所
    有第一級毒品海洛因三包（合計四包，淨重一點二七公克、包裝重０點九七公克
    ），及其所有供施用第一級毒品海洛因所用之注射針筒四支、橡膠管一條、塑膠
    分裝袋一包等物。
二、案經臺中市警察局第一分局報請臺灣臺中地方法院檢察署檢察官偵查起訴。
    理  由
壹、程序方面：
一、按除被告所犯為死刑、無期徒刑、最輕本刑為三年以上有期徒刑之罪或高等法院
    管轄第一審案件者外，於法院行準備程序進行中，被告先就被訴事實為有罪之陳
    述時，審判長得告知被告簡式審判程序之旨，並聽取當事人、代理人、辯護人及
    輔佐人之意見後，裁定進行簡式審判程序；且受命法官行準備程序，與法院或審
    判長有同一之權限；又簡式審判程序之證據調查，不受刑事訴訟法第一百五十九
    條第一項、第一百六十一條之二、第一百六十一條之三、第一百六十三條之一及
    第一百六十四條至第一百七十條規定之限制，刑事訴訟法第二百七十三條之一第
    一項、第二百七十九條第二項前段、第二百七十三條之二分別定有明文。
二、查本件被告甲○○所犯為死刑、無期徒刑、最輕本刑為三年以上有期徒刑以外之
    罪，且非高等法院管轄第一審之案件，經本院合議庭裁定由受命法官行準備程序
    時，被告就被訴事實為有罪之陳述後，復經本院合議庭裁定由受命法官獨任行簡
    式審判程序，是其證據之調查，自不受刑事訴訟法第一百五十九條第一項、第一
    百六十一條之二、第一百六十一條之三、第一百六十三條之一及第一百六十四條
    至第一百七十條規定之限制，合先敘明。
貳、實體方面：
一、右揭事實，業據被告甲○○於本院審理時坦白不諱，並有扣案海洛因四包、注射
    針筒四支、橡膠管一條、塑膠分裝袋一包等物可證，足認被告之自白與事實相符
    ；且被告為警查獲時所採之尿液經送檢驗，亦確呈嗎啡陽性反應，有中山醫學大
    學附設醫院藥物濫用檢測中心檢驗報告一件在卷可稽。另扣案毒品經送法務部調
    查局鑑定，結果認確為第一級毒品海洛因，有該局九十二年八月二十日調科壹字
    第一二００一三一二一號鑑定通知書一件在卷可查；此外，復有臺中市警察局第
    一分局扣押物品目錄表一件、扣押物品清單二紙附卷可稽；另被告前因施用毒品
    案件，經檢察官依本院八十八年度毒聲字第七六一三號裁定送勒戒處所觀察、勒
    戒後，認無繼續施用毒品之傾向，而經檢察官於民國八十九年一月十二日以八十
    八年度毒偵字第二九一六號為不起訴處分確定；再因施用毒品案件，經檢察官依
    本院八十九年度毒聲字第五三一一號裁定送勒戒處所觀察、勒戒後，亦認無繼續
    施用毒品之傾向，而經檢察官於八十九年九月十九日以八十九年度毒偵字第五八
    ０三號為不起訴處分確定，有該二不起訴處分書、臺灣臺中地方法院檢察署刑案
    資料查註紀錄表及臺灣高等法院被告全國前案紀錄表各一件在卷可查，被告因施
    用毒品罪，先後經檢察官為不起訴處分確定後，五年內再為本件施用第一級毒品
    犯行，為屬三犯毒品危害防制條例第十條之罪；綜上，本件事證明確，被告犯行
    洵堪認定。
二、核被告所為，係犯毒品危害防制條例第十條第一項施用第一級毒品罪；其施用第
    一級毒品前持有之低度行為，為其後施用之高度行為所吸收，不另論罪；被告所
    為先後多次施用第一級毒品海洛因之犯行，時間緊接，所犯係構成要件相同之罪
    名，顯係基於概括犯意反覆為之，為連續犯，應依刑法第五十六條規定論以一罪
    ，並加重其刑。爰審酌被告犯罪之動機、目的、手段、本件犯罪之情節，且所為
    施用毒品之犯行，先後二次經觀察、勒戒後，均無法戒斷，而一再施用毒品；暨
    其施用毒品之期間長短、次數，並坦承犯罪之犯後態度尚稱良好等一切情狀，量
    處如主文所示之刑，以示懲儆。末查，扣案含海洛因四包（合計淨重一點二七公
    克、包裝重０點九七公克），為毒品危害防制條例第二條第二項第一款所指之毒
    品，爰依同條例第十八條第一項前段規定，諭知沒收銷燬之；其餘扣案注射針筒
    四支、橡膠管一條、塑膠分裝袋一包等物，為被告所有並供犯本案施用第一級毒
    品罪所用之物，業據被告供述甚明，應依刑法第三十八條第一項第二款宣告沒收
    。
據上論斷，應依刑事訴訟法第二百七十三條之一第一項、第二百九十九條第一項前段
，毒品危害防制條例第十條第一項、第十八條第一項前段、第二十條第三項前段，刑
法第十一條前段、第五十六條、第三十八條第一項第二款，判決如主文。
中      華      民      國      九十二      年    十    月      三      日
                                臺灣臺中地方法院刑事第一庭
                                        法  官  林  源  森
右正本證明與原本無異。
如不服本判決，應於收受本判決後十日內向本院提出上訴書狀，其未敘述上訴理由者
，並得於提起上訴後十日內向本院補提理由書狀（均須按他造當事人之人數附繕本）
「切勿逕送上級法院」。
                                        書記官
中      華      民      國      九十二      年    十    月      六      日
附錄本案論罪科刑法條全文：
毒品危害防制條例第十條第一項
施用第一級毒品者，處六月以上五年以下有期徒刑。


司法院資訊處製作；財團法人民間司法改革基金會備份。
